Inventaris van de archieven van de Generale Staf / Staf van de Bevelhebber der Landstrijdkrachten en de daarbij gedeponeerde archieven, (1903) 1945-1972 (1989)
Nationaal Archief, Den Haag
- Archief van de Generale Staf / Staf van de Bevelhebber der Landstrijdkrachten, 1945-1972, A
  - Gerubriceerd archief, A.2
    - Stukken van algemene aard, A.2.1
      - Ingekomen en minuten van uitgaande stukken van de Generale Staf, 1955-1973; 968-1790; 796 pakken en 21 omslagen
        - 1965, 1559-1583
          - Nrs. 56.2960 - 56.56/2975/Z, 1579
          - Nrs. 56.2975/2/E - 56.2975/3/Z, 1580
          - Nrs. 56.2989 - 56.3009/I, 1581
          - Nrs. 56.3009/J - 56.3009/3/B, 1582
          - Nrs. 56.3019 - 56.3214, 1583
        - 1966, 1584-1617
          - Nrs. 99.0011 - 99.0170, 1584
          - Nrs. 99.0180/23/M - 99.0180/23/U, 1585
          - Nrs. 99.0180/24/B - 99.0180/24/x, 1586
          - Nrs. 99.180/25/C - 99.180/28/l, 1587
          - Nrs. 99.0190 - 99.0249, 1588
          - Nrs. 99.0251 - 99.0526, 1589
          - Nrs. 99.0537/5/J - 99.0537/5/l, 1590
          - Nr. 99.0537/5/m, 1591
          - Nr. 99.0556, 1592
          - Nrs. 99.0562 - 99.0636, 1593
          - Nrs. 99.0640 - 99.0687, 1594
          - Nrs. 99.0689 - 99.0716, 1595
          - Nrs. 99.0740 - 99.1082, 1596
          - Nrs. 99.1100 - 99.1226, 1597
          - Nrs. 66.1256 - 99.1262, 1598
          - Nrs. 99.1278 - 99.1319, 1599
          - Nrs. 99.1324 - 99.1379, 1600
          - Nrs. 99.1396 - 99.1580, 1601
          - Nrs. 99.1606 - 99.1680/17/Z, 1602
          - Nrs. 99.1680/18/E - 99.1800, 1603
          - Nrs. 99.1884 - 99.2040, 1604
          - Nrs. 99.2048 - 99.2155, 1605
          - Nrs. 99.2159 - 99.2286, 1606
          - Nrs. 99.2290 - 99.2317/4/W, 1607
          - Nrs. 99.2317/6/G - 99.2873/, 1608
          - Nrs. 99.2881 - 99.2503, 1609
          - Nrs. 99.2598 - 99.2726, 1610
          - Nrs. 99.2975/3/H - 99.2975/3/T, 1611
          - Nrs. 99.2975/3/U - 99.2975/4/K, 1612
          - Nrs. 99.2975/4/L - 99.2975/4/Z, 1613
          - Nr. 99.2989, 1614
          - Nr. 99.3009, 1615
          - Nrs. 99.3041 - 99.3268, 1616
          - Nrs. 99.3284 - 99.3457, 1617
        - 1967, 1618-1652
          - Nrs. 76.003 - 76.0041/38/E, 1618
          - Nrs. 76.0041/39/m - 76.0076, 1619
          - Nrs. 76.0128 - 76.0180/31/IJ, 1620
          - Nrs. 76.0180/32/c - 76.0227, 1621
          - Nrs. 76.0257 - 76.0530, 1622
          - Nrs. 76.0537 - 76.0556, 1623
          - Nrs. 76.0582 - 76.0658, 1624
          - Nrs. 76.0689 - 76.0716/25/f, 1625
          - Nrs. 76.0716/25/o - 76.0716/27/Z, 1626
          - Nrs. 76.0716/28/i - 76.0851, 1627
          - Nrs. 76.0867 - 761196/11/W, 1628
          - Nrs. 76.1196/12/D - 76.1260, 1629
          - Nrs. 76.1262 - 76.1319, 1630
          - Nrs. 76.1328 - 76.1519, 1631
          - Nrs. 76.1520 - 76.1566, 1632
          - Nrs. 76.1606 - 76.1606/21/p, 1633
          - Nrs. 76.1606/22/R - 76.1680/22/C, 1634
          - Nrs. 76.1680/23/B - 76.2169, 1635
          - Nrs. 76.2192 - 76.2277/2/O, 1636
          - Nrs. 76.2277/3/D - 76.2281, 1637
          - Nrs. 76.2290 - 76.2304, 1638
          - Nrs. 76.2317 - 76.2340, 1639
          - Nrs. 76.2370 - 76.2438, 1640
          - Nrs. 76.2611 - 76.2618, 1641
          - Nrs. 76.2675 - 76.2717, 1642
          - Nrs. 76.2832 - 76.2899/4/Z, 1643
          - Nrs. 76.2899/5/a - 76.2975, 1644
          - Nrs. 76.2989 - 76.2292, 1645
          - Nrs. 76.3009 - 76.3115, 1646
          - Nrs. 76.3159 - 76.3452, 1647
          - Nrs. 76.3457 - 76.3501, 1648
          - Nrs. 76.3510 - 76.3510/02, 1649
          - Nrs. 76.3510/03 - 76.3582, 1650
          - Nrs. 76.3587 - 76.3587/Z, 1651
          - Nrs. 76.3587/2/A - 76.3662, 1652
        - 1968, 1653-1697
          - Nrs. 86.0034 - 86.0047, 1653
          - Nrs. 86.0076 - 86.0170, 1654
          - Nrs. 86.0180/34/i - 86.0180/39/IJ, 1655
          - Nrs. 86.0180/40/B - 86.0190, 1656
          - Nrs. 86.0247 - 86.0250, 1657
          - Nrs. 86.0251/4/i - 86.251/5/X, 1658
          - Nrs. 86.0282/17/S - 86.0340/P, 1659
          - Nrs. 86.0346/3U - 86.0501/3/ij, 1660
          - Nrs. 86.0526/3/a - 86.0537/6/V, 1661
          - Nrs. 86.0573/9/m - 86.658/8/O, 1662
          - Nrs. 86.0658/9/h - 86.0716/29/ij, 1663
          - Nrs. 86.0716/30/a - 86.0716/30/z, 1664
          - Nrs. 86.0716/32/A - 86.0716/32/w, 1665
          - Nr. 86.0716/33/ij, 1666
          - Nrs. 86.0716/33/c - 86.0716/33/33/z, 1667
          - Nrs. 86.0716/34/a - 86.0716/34/x, 1668
          - Nrs. 86.0716.35/a - 86.0716/35/n, 1669
          - Nrs. 86.0716/35/O - 86.0716/35/z, 1670
          - Nrs. 86.0716/36/c - 86.0716/36/T, 1671
          - Nrs. 86.0716/36/U - 86.0716/36/IJ, 1672
          - Nrs. 86.0716/37/a - 86.0716/37/Z, 1673
          - Nrs. 86.0716/38/A - 86.0716/38/D, 1674
          - Nrs. 86.0716/39/M - 86.0740/4/V, 1675
          - Nrs. 86.0740/5/B - 86.0740/6/N, 1676
          - Nrs. 86.0772/5/W - 86.0573/9/r, 1677
          - Nrs. 86.0867/10/A - 86.0987/8/Z, 1678
          - Nrs. 86.1083/P - 86.1196/13/Q, 1679
          - Nrs. 86.1196/13/E - 86.1262/19/F, 1680
          - Nrs. 86.1303/13/A - 86.1319/6/l, 1681
          - Nrs. 86.1328/5/w - 86.1504/Q, 1682
          - Nrs. 86.1519/5/V - 86.1520/5/D, 1683
          - Nrs. 86.1529 - 86.1606/24/B, 1684
          - Nrs. 86.1680/25/B - 86.2155/6/O, 1685
          - Nrs. 86.2169/4/m - 86.2281/3/r, 1686
          - Nrs. 86.2281/4/c - 86.2317/7/W, 1687
          - Nrs. 86.2340/6/D - 86.2518/2/U, 1688
          - Nrs. 86.2593/V - 86.2611/35/A, 1689
          - Nrs. 86.2618/3/p - 86.2717/3/H, 1690
          - Nrs. 86.2717/4/D - 86.2989/10/W, 1691
          - Nrs. 86.2989/11/S - 86.2992/3/B, 1692
          - Nrs. 86.3007/2/i - 86.3256/3/H, 1693
          - Nrs. 86.3258/2/ij - 86.3489/D, 1694
          - Nrs. 86.3499/Q - 86.3587/3/Q, 1695
          - Nrs. 86.3587/3/X - 86.3587/3/Z, 1696
          - Nrs. 86.3587/4/A - 86.3880/B, 1697
        - 1969, 1698-1731
          - Nrs. 96.0005/V - 96.0076/33/g, 1698
          - Nrs. 96.0119/4/Q - 96.0180/44/z, 1699
          - Nrs. 96.0180/45/a - 96.0180/5/g, 1700
          - Nrs. 96.0190/10/N - 96.0251/6/Z, 1701
          - Nrs. 96.0251/7/A - 96.0299/2/L, 1702
          - Nrs. 96.0300/2/x - 96.0340/9/l, 1703
          - Nrs. 96.0343/2/Q - 96.0411/18/Z, 1704
          - Nrs. 96.0411/19/B - 96.0537/7/A, 1705
          - Nrs. 96.0556/40/B - 96.0635/12/Q, 1706
          - Nrs. 96.0653/L - 96.0678/26/Z, 1707
          - Nrs. 96.0678/27/A - 96.0716/39/Q, 1708
          - Nrs. 96.0716/40/N - 96.0716/43/x, 1709
          - Nrs. 96.0716/44/B - 96.0716/45/V, 1710
          - Nrs. 96.07160/46/b - 96.0867/12/v, 1711
          - Nrs. 96.0867/13/C - 96.0987/10/C, 1712
          - Nrs. 96.1002/2/d - 96.1196/15/S, 1713
          - Nrs. 96.1197/2/E - 96.1262/24/f, 1714
          - Nrs. 96.1292/5/W - 96.1542/8/H, 1715
          - Nrs. 96.1566/4/J - 96.1680/26/IJ, 1716
          - Nrs. 96.1680/27/C - 96.1902/16/o, 1717
          - Nrs. 96.1934/T - 96.2108/R, 1718
          - Nrs. 96.2155/7/B - 96.2277/6/Z, 1719
          - Nrs. 96.2277/7/A - 96.2290/5/M, 1720
          - Nrs. 96.2304/4/J - 96.2376/7/l, 1721
          - Nrs. 96.2438/5/K - 96.2675/5/N, 1722
          - Nrs. 96.2717/4/Z - 96.2726/11/J, 1723
          - Nrs. 96.2820/20/H - 96.2989/14/W, 1724
          - Nrs. 96.2989/15/K - 96.2989/15/x, 1725
          - Nrs. 96.3009/9/D - 96.3188/T, 1726
          - Nrs. 96.3234/3/A - 96.3489/F, 1727
          - Nrs. 96.3534/2/A - 96.3872/2/D, 1728
          - Nrs. 96.3875/G - 96.3969/4/F, 1729
          - Nrs. 96.3969/5/U - 96.9439/2/W, 1730
          - Nrs. 96.3997/A - 96.4440/I, 1731
        - 1969-1973, 1732-1790
          - Nrs. 002/2C - 003/4/A, 1732
          - Nrs. 004/K - 004/3/Z, 1733
          - Nrs. 004/4/C - 004/6/T, 1734
          - Nrs. 004/7/A - 004/8/A, 1735
          - Nrs. 004/9/A - 004/11/Y, 1736
          - Nrs. 004/12/A - 004/13/S, 1737
          - Nrs. 006/b - 006/2/h, 1738
          - Nrs. 006/3/A - 006/11/q, 1739
          - Nrs. 007/2/F - 007/11/l, 1740
          - Nrs. 008/a - 008/2/V, 1741
          - Nrs. 008/3/I - 008/4/t, 1742
          - Nrs. 009/3/M - 011/G, 1743
          - Nrs. 011/H - 011/3/F, 1744
          - Nrs. 011/3/I - 011/5/H, 1745
          - Nrs. 011/5/I - 011/8/D, 1746
          - Nrs. 011/8/e - 011/9/R, 1747
          - Nrs. 011/9/V - 011/12/X, 1748
          - Nrs. 011/13/A - 011/15/V, 1749
          - Nrs. 012/2/C - 013/2/b, 1750
          - Nrs. 014/P - 020/f, 1751
          - Nrs. 023/M - 023/3/F, 1752
          - Nrs. 024/i - 031, 1753
          - Nrs. 032/E - 033/2/S, 1754
          - Nrs. 033/3/N - 033/5/p, 1755
          - Nrs. 033/6/C - 033/11/u, 1756
          - Nrs. 038/5/b - 038/4/S, 1757
          - Nrs. 039/k - 040/8/N, 1758
          - Nrs. 042/4/D - 047/12/P, 1759
          - Nrs. 048/2/u - 050/o, 1760
          - Nrs. 053 - 056, 1761
          - Nrs. 059/J - 063/IJ, 1762
          - Nrs. 067 - 068/5/N, 1763
          - Nrs. 069/2/X - 069/8/A, 1764
          - Nrs. 071/U - 076/R., 1765
          - Nrs. 082/T - 082/W., 1766
          - Nrs. 082/3/L - 084/Y, 1767
          - Nrs. 084/2/B - 084/9/M, 1768
          - Nrs. 088/A - 094/4/B, 1769
          - Nrs. 095/C - 098/IJ, 1770
          - Nrs. 098/2/B - 101/2/Z, 1771
          - Nrs. 103/Z - 116/4/G, 1772
          - Nrs. 117/2/k - 124/2/r, 1773
          - Nrs. 125/A - 130/f, 1774
          - Nrs. 136/A - 140/3/Q, 1775
          - Nrs. 146/L -174/g, 1776
          - Nrs. 174/J - 179/3/F, 1777
          - Nrs. 182/2/f - 191/a, 1778
          - Nrs. 195 - 201/W, 1779
          - Nrs. 209-C - 227/K, 1780
          - Nrs. 228 - 238/q, 1781
          - Nrs. 246/S - 276/2/L, 1782
          - Nrs. 277/N - 369/2/Q, 1783
          - Nrs. 372/S - 372/9/D, 1784
          - Nrs. 375 - 431/B, 1785
          - Nrs. 434/A - 435/e, 1786
          - Nrs. 441/A - 556/j, 1787
          - Nrs. 566/G - 582/e, 1788
          - Nrs. 587/l - 597/3/Z, 1789
          - Nrs. 597/4/A - 796/B, 1790
      - Ingekomen en minuten van uitgaande stukken van de Staf van de Bevelhebber der Landstrijdkrachten, 1970-1972; 1791-1850; 60 pakken
        Zie voor de ingangen inv. nrs. 1165-1202
        - Nrs. 70.0036 - 70.0128, 1791
        - Nrs. 70.0152 - 70.0299, 1792
        - Nrs. 70.0340 - 70.0600, 1793
        - Nrs. 70.0613 - 70.0871, 1794
        - Nrs. 70.0881 - 70.1256, 1795
        - Nrs. 70.1262 - 70.1520, 1796
        - Nrs. 70.1542 - 70.1870, 1797
        - Nr. 70.1902, 1798
        - Nrs. 70.2040 - 70.2438, 1799
        - Nrs. 70.2286 - 70.2438, 1800
        - Nrs. 70.2518 - 70.2717 jan., 1801
        - Nrs. 70.2717 feb. - 70.2992, 1802
        - Nrs. 70.3009 - 70.3484, 1803
        - Nrs. 70.3534 - 70.3883, 1804
        - Nrs. 70.3969 jan. - apr., 1805
        - Nrs. 70.3969 mei - aug., 1806
        - Nrs. 70.3969 sep. - dec., 1807
        - Nrs. 70.4154 - 70.4228, 1808
        - Nr. 70.4251, 1809
        - Nrs. 70.4254 - 70.4460, 1810
        - Nrs. 70.4474 - 70.5001, 1811
        - Nrs. 71.0011 - 71.0340, 1812
        - Nrs. 71.0411 - 71.0716, 1813
        - Nrs. 71.0805 - 71.1197, 1814
        - Nrs. 71.1256 - 71.1870, 1815
        - Nrs. 71.1902 - 71.2274, 1816
        - Nrs. 71.2340 - 71.2617, 1817
        - Nrs. 71.2717 - 71.3009, 1818
        - Nrs. 71.3166 - 71.3969, 1819
        - Nrs. 71.4024 - 71.4228 mrt. - sep., 1820
        - Nrs. 71.4228 okt. - dec., 1821
        - Nrs. 71.4241 - 71.4373, 1822
        - Nrs. 71.4381 - 71.4956, 1823
        - Nrs. 71.4987 - 71.5195, 1824
        - Nrs. 72.0011 - 72.0180, 1825
        - Nrs. 72.0190 - 72.0282, 1826
        - Nrs. 72.0340 - 72.0556, 1827
        - Nrs. 72.0582 - 72.0716, 1828
        - Nrs. 72.0740 - 72.1345, 1829
        - Nrs. 72.1542 - 72.1586, 1830
        - Nrs. 72.1606 - 72.1973, 1831
        - Nrs. 72.2040 - 72.2376, 1832
        - Nrs. 72.2438 - 72.3342, 1833
        - Nrs. 72.3445 - 72.3484, 1834
        - Nrs. 72.3534 apr. - sep., 1835
        - Nrs. 72.3534 okt., 1836
        - Nrs. 72.3534 nov. - dec., 1837
        - Nrs. 72.3662 - 72.4136, 1838
        - Nrs. 72.4137 - 72.4173, 1839
        - Nrs. 72.4174 - 72.4212, 1840
        - Nrs. 72.4213 - 72.4274, 1841
        - Nrs. 72.4281 - 72.4381, 1842
        - Nrs. 72.4384 - 72.4498, 1843
        - Nrs. 72.4499 - 72.4609 jan. - feb., 1844
        - Nrs. 72.4609 mrt. - sep., 1845
        - Nrs. 72.4609 okt. - dec., 1846
        - Nrs. 72.4715 - 72.5314, 1847
        - Nrs. 72.5318 - 72.5366, 1848
        - Nrs. 72.5367 - 72.5415, 1849
        - Nrs. 72.5428 - 72.5625, 1850
    - Stukken van bijzondere aard, A.2.2
      - Maatschappelijke aangelegenheden (code 0), A.2.2.1
        - Stukken betreffende politiek, staats- en regeringsvormen (code 01), 1947-1949; 1851-1852; 1 stuk en 2 omslagen
          - 1947, 1948, 1851
          - 1949, 1852
        - Stukken betreffende nationaal en internationaal recht (code 02), 1946-1954; 1853-1860; 1 pak en 7 omslagen
          - 1946, 1853
          - 1947, 1854
          - 1948, 1855
          - 1949, 1856
          - 1950, 1857; 1 pak
          - 1951, 1858
          - 1953, 1859
          - 1954, 1860
        - Stukken betreffende economische aangelegenheden (code 03), 1946-1954; 1861-1864; 3 pakken, 1 omslag en 2 stukken
          - 1946, 1947, 1861
          - 1949, 1862
          - 1950, 1951, 1863
          - 1954, 1864
        - Stukken betreffende financiële aangelegenheden (code 04), 1946-1952, 1954; 1865-1871; 5 pakken, 1 omslag en 3 stukken
          - 1946-1948, 1865
          - 1949, 1866
          - 1950, 1867-1868
            - Nrs. 5123 - 34938, 1867
            - Nrs. 35386 - 50136, 1868
          - 1951, 1869
          - 1952, 1870
          - 1954, 1871; 1 stuk
        - Stukken betreffende de overige wetenschappen (code 09), 1947-1954; 1872-1876; 1 pak, 3 omslagen en 2 stukken
          - 1947, 1948, 1872
          - 1949, 1873
          - 1950, 1874
          - 1953, 1875; 1 stuk
          - 1954, 1876; 1 pak
      - Algemeen defensiebeleid, militaire inlichtingen, beveiliging, veiligheid, publieke voorlichting, Het militaire leven en militarisme (code 1), A.2.2.2
        - Stukken betreffende algemeen defensiebeleid (code 11), 1945-1956 9 pakken en 3 omslagen, 1878-1880 1945-1949 3 pakken; 1877-1892
          verzameling stukken betreffende grenscorrecties met Duitsland
          - 1945-1949, 1877
          - 1947, 1878
          - 1946-1949, 1879
          - 1946, 1880
          - 1947, 1881
          - 1948, 1882; 1 omslag
          - 1949, 1883; 1 omslag
          - 1950, 1884; 1 omslag
          - 1951, 1885
          - 1952, 1886-1888
            - nrs. 5453-10884, 1886
            - nrs. 10885-50597, 1887
            - nrs. 50598-50663, 1888
          - 1953, 1889
          - 1954, 1890
          - 1955, 1891
          - 1956, 1892
        - Stukken betreffende door militaire attachees verzamelde inlichtingen over of van landen (code 12), 1946-1954; 1893-2177; 123 pakken, 150 omslagen en 5 stukken
          - Afrika en het Midden Oosten, 1950, 1953, 1893-1894
            - 1950, 1893
            - 1953, 1894
          - Egypte, 1949-1952, 1895-1898
            - 1949, 1895
            - 1950, 1896
            - 1951, 1897
            - 1952, 1898
          - Marokko, 1949, 1951, 1954, 1899-1901
            - 1949, 1899
            - 1951, 1900
            - 1954, 1901
          - Irak, 1951, 1902
          - Iran (Perzië), 1950-1951, 1903-1904
            - 1950, 1903
            - 1951, 1904
          - Israël, 1948, 1952, 1905-1906
            - 1948, 1905
            - 1952, 1906
          - Turkije, 1949, 1952-1954, 1907-1910
            - 1949, 1907
            - 1952, 1908; 1 pak
            - 1953, 1909; 1 pak
            - 1954, 1910; 1 pak
          - Amerika - New York/Washington, 1946, 1948-1954, 1911-1929
            - 1946, 1911
            - 1948, 1912
            - 1949, 1913-1914
              - nrs. 647-5325, 1913; 1 pak
              - nrs. 5340-11.155, 1914; 1 pak
            - 1950, 1915-1919
              - nrs. 5002-5249, 1915; 1 pak
              - nr. 5252, 1916; 1 pak
              - nrs. 5289-5356, 1917; 1 pak
              - nrs. 5362-6056, 1918; 1 pak
              - nrs. 6097-50.037, 1919; 1 pak
            - 1951, 1920-1922
              - nrs. 5009-6874, 1920; 1 pak
              - nrs. 6877-42.374, 1921; 1 pak
              - nrs. 42.415-46.191, 1922; 1 pak
            - 1952, 1923-1926
              - nrs. 5188-7328, 1923; 1 pak
              - nrs. 7329-7465, 1924; 1 pak
              - nrs. 7513-7749, 1925; 1 pak
              - nrs. 10840, 42.606-48.596, 1926; 1 pak
            - 1953, 1927-1928
              - nrs. 5491-8074, 1927; 1 pak
              - nrs. 8120 -26.189, 1928; 1 pak
            - 1954, 1929; 1 pak
          - Australië/Nieuw Zeeland - Canberra/Wellington, 1949, 1951, 1954, 1930-1932
            - 1949, 1930
            - 1951, 1931
            - 1954, 1932
          - België - Brussel, 1946-1954, 1933-1943
            Zie ook Frankrijk
            - 1946, 1933
            - 1947, 1934; 1 stuk
            - 1948, 1935
            - 1949, 1936; 1 pak
            - 1950, 1937; 1 pak
            - 1951, 1938
            - 1952, 1939-1940
              - nrs. 5004-5284, 1939; 1 pak
              - nrs. 5308-43.811, 1940; 1 pak
            - 1953, 1941-1942
              - nrs. 5468-7958, 1941; 1 pak
              - nrs. 8012-26.133, 1942; 1 pak
            - 1954, 1943; 1 pak
          - Benelux Stafcommissie - Den Haag, 1951, 1944; 1 pak
          - Vervallen, 1945
          - Birma - Rangoon, 1949-1951, 1946-1948
            - 1949, 1946
            - 1950, 1947
            - 1951, 1948
          - British Army off the Rhine (BAOR), 1949-1952, 1949-1952
            - 1949
            - 1950
            - 1951
            - 1952
          - Californië, 1953, 1953; 1 pak
          - Canada - Ottawa, 1949-1954, 1954-1962
            - 1949, 1954
            - 1950, 1955; 1 pak
            - 1951, 1956-1957
              - nrs. 5008-5915, 1956; 1 pak
              - nrs. 5943-50.298, 1957; 1 pak
            - 1952, 1958-1961
              - nrs. 5079-5479, 1958; 1 pak
              - nrs. 7002-10.826, 1959; 1 pak
              - nrs. 42.619-43.513, 1960; 1 pak
              - nrs. 43.540-48.832, 1961; 1 pak
            - 1954, 1962; 1 pak
          - Vervallen, 1963
          - China - Peking, 1963-1951, 1964-1968
            - 1947, 1964
            - 1948, 1965
            - 1949, 1966; 1 pak
            - 1950, 1967; 1 pak
            - 1951, 1968
          - Colombia, 1950-1951, 1969-1970
            - 1950, 1969; 1 stuk
            - 1951, 1970; 1 stuk
          - Duitsland - Bonn, 1945-1946, 1948-1954, 1971-1979
            - 1945, 1971
            - 1946, 1972; 1 pak
            - 1948, 1973
            - 1949, 1974
            - 1950, 1975; 1 pak
            - 1951, 1976; 1 pak
            - 1952, 1977; 1 pak
            - 1953, 1978; 1 pak
            - 1954, 1979; 1 pak
          - Duitsland, Nederlandse militaire Missie bij de geallieerde bestuursraad, 1946-1949, 1954, 1980-1984
            - 1946, 1980
            - 1947, 1981
            - 1948, 1982
            - 1949, 1983
            - 1954, 1984
          - Duitsland - Russische Zône, 1949, 1985-1989
            - nrs. 11.043-11.440, 1985; 1 pak
            - nrs. 11.571-11.657, 1986; 1 pak
            - nrs. 11.672-11.698, 1987; 1 pak
            - nrs. 12.074-12.085, 1988; 1 pak
            - nrs. 12.110-12.190, 1989; 1 pak
          - Engeland - Londen, 1946-1954, 1990-2000
            - 1946, 1990
            - 1947, 1991
            - 1948, 1992
            - 1949, 1993; 1 pak
            - 1950, 1994; 1 pak
            - 1951, 1995; 1 pak
            - 1952, 1996-1997
              - nrs. 7010-7708, 1996; 1 pak
              - nrs. 10.762-50.439, 1997; 1 pak
            - 1953, 1998-1999
              - nrs. 5495-25.320, 1998; 1 pak
              - nrs. 25.405-25.894, 1999; 1 pak
            - 1954, 2000; 1 pak
          - Frankrijk - Parijs, 1946-1954, 2001-2011
            Zie ook België
            - 1946, 2001
            - 1947, 2002; 1 stuk
            - 1948, 2003
            - 1949, 2004; 1 pak
            - 1950, 2005; 1 pak
            - 1951, 2006; 1 pak
            - 1952, 2007-2008
              - nrs. 5187-7647, 2007; 1 pak
              - nrs. 7655-48.370, 2008; 1 pak
            - 1953, 2009-2010
              - nrs. 5549-7964, 2009; 1 pak
              - nrs. 8053-26.053, 2010; 1 pak
            - 1954, 2011; 1 pak
          - Griekenland, 1949-1951, 1953-1954, 2012-2016
            - 1949, 2012
            - 1950, 2013
            - 1951, 2014
            - 1953, 2015
            - 1954, 2016
          - Hong Kong, 1949, 2017
          - IJsland, 1949, 2018
          - India - New Delhi, 1949-1951, 2019-2021
            - 1949, 2019
            - 1950, 2020
            - 1951, 2021
          - Indonesië - Djakarta/Makasar, 1946-1954, 2022-2034
            - 1946, 2022
            - 1947, 2023
            - 1948, 2024; 1 pak
            - 1949, 2025-2026
              - nrs. 170-218, 2025; 1 pak
              - nrs. 250-11.031, 2026; 1 pak
            - 1950, 2027-2028
              - nrs. 1047-1200, 2027; 1 pak
              - nrs. 5026-35.652, 2028; 1 pak
            - 1951, 2029-2030
              - nrs. 5050-5743, 2029; 1 pak
              - nrs. 5762-10.715, 2030; 1 pak
            - 1952, 2031
            - 1953, 2032-2033
              - nrs. 5481-10.129, 2032; 1 pak
              - nrs. 10.132-51.201, 2033; 1 pak
            - 1954, 2034; 1 pak
          - Italië, 1948-1950, 1954, 2035-2038
            - 1948, 2035
            - 1949, 2036
            - 1950, 2037
            - 1954, 2038
          - Japan - Tokio, 1949-1951, 1954, 2039-2042
            - 1949, 2039; 1 pak
            - 1950, 2040; 1 pak
            - 1951, 2041; 1 pak
            - 1954, 2042
          - Maleisië - Singapore, 1949-1951, 2043-2047
            - 1949, 2043
            - 1950, 2044; 1 pak
            - 1951, 2045; 1 pak
            - 1952, 2046
            - 1953, 2047
          - Mexico, 1953, 2048
          - Nederland, Binnenlandse Aangelegenheden, 1947-1954, 2049-2057
            - 1947, 2049
            - 1948, 2050
            - 1949, 2051; 1 pak
            - 1950, 2052-2053
              - nrs. 3509-6330, 2052; 1 pak
              - nrs. 10.008-35.890, 50.046-50.114, 2053; 1 pak
            - 1951, 2054; 1 pak
            - 1952, 2055
            - 1953, 2056; 1 pak
            - 1954, 2057; 1 pak
          - Nederland, Buitenlandse Aangelegenheden, 1948-1952, 2058-2062
            - 1948, 2058
            - 1949, 2059
            - 1950, 2060
            - 1951, 2061
            - 1952, 2062
          - Nederland, Inlichting, ondervraging- en veiligheidsrapporten, 1945, 1948-1954, 2063-2070
            - 1945, 2063
            - 1948, 2064
            - 1949, 2065; 1 pak
            - 1950, 2066; 1 pak
            - 1951, 2067; 1 pak
            - 1952, 2068
            - 1953, 2069
            - 1954, 2070
          - Nederland, Luchtmacht aangelegenheden, 1950-1951, 2071-2072
            - 1950, 2071
            - 1951, 2072
          - Nederlands Nieuw-Guinea - Hollandia, 1950-1954, 2073-2090
            - 1950, 2073; 1 pak
            - 1951, 2074-2075
              - nrs. 5049-5606, 2074; 1 pak
              - nrs. 5698-50.208, 2075; 1 pak
            - 1952, 2076-2078
              - nrs. 5008-7366, 2076; 1 pak
              - nrs. 7374-10761, 2077; 1 pak
              - nrs. 10.770-43.814, 2078; 1 pak
            - 1953, 2079-2080
              - nrs. 5571-8527, 2079; 1 pak
              - nrs. 8528-10.225, 2080; 1 pak
            - 1954, 2081-2082
              - nrs. 5726-7477, 2081; 1 pak
              - nrs. 7485-10.096, 2082; 1 pak
            - Oostenrijk, 1948-1950, 2083-2085
              - 1948, 2083
              - 1949, 2084
              - 1950, 2085